【裁判字號】    99,訴,556
【裁判日期】    990830
【裁判案由】    毒品危害防制條例
【裁判全文】
臺灣基隆地方法院刑事判決        99年度訴字第556號
公  訴  人  臺灣基隆地方法院檢察署檢察官
被      告  甲○○
上列被告因毒品危害防制條例案件，經檢察官提起公訴（99年度
毒偵字第949號），並經本院合議庭裁定由受命法官獨任進行簡
式審判程序，判決如下：
    主      文
甲○○施用第一級毒品，累犯，處有期徒刑柒月，扣案之第一級
毒品海洛因驗餘淨重壹拾點玖參公克（併同難以完全析離之包裝
袋壹只）沒收銷燬之，注射針筒壹支、橡膠皮管壹條及裝毒品盒
子壹個均沒收；又施用第二級毒品，累犯，處有期徒刑參月，扣
案之第二級毒品安非他命毛重壹點柒捌公克（併同難以完全析離
之包裝袋壹只）均沒收銷燬之，吸食器壹個沒收。應執行有期徒
刑捌月，扣案之第一級毒品海洛因驗餘淨重壹拾點玖參公克（併
同難以完全析離之包裝袋壹只）、第二級毒品安非他命毛重壹點
柒捌公克（併同難以完全析離之包裝袋壹只）均沒收銷燬之，注
射針筒壹支、橡膠皮管壹條及裝毒品盒子壹個、吸食器壹個均沒
收。
    事實及理由
一、本件犯罪事實應更正：「扣得安非他命1包（起訴書誤載2包
    ）毛重1.78公克。」、證據應補充：「被告於本院準備程序
    及審判程序之自白。」、應適用之法條應補充：「扣案之第
    一級毒品海洛因驗餘淨重10.93公克（併同難以析離之包裝
    袋1 只）、第二級毒品安非他命共毛重1.78公克（併同難以
    完全析離之包裝袋1只），均為查獲之毒品（蓋無論以何種
    方式分離包裝袋與其內裝之毒品，包裝袋內均會有極微量毒
    品殘留，故上述包裝袋應整體視為查獲毒品，一併依前揭規
    定宣告沒收銷燬之，參見最高法院95年度臺上字第3739號、
    第7354號判決），不問屬於犯人與否，應依毒品危害防制條
    例第18條第1項前段宣告沒收銷燬之。扣案之注射針筒1支、
    橡膠皮管1條、裝毒品盒子1個，係供本案施用第一級毒品所
    用之物；吸食器1個，供本案施用第二級毒品所用之物，均
    為犯罪行為人即被告所有，業據被告供明在卷，依刑法第38
    條第1項第2款之規定宣告沒收。」外，餘均引用如附件檢察
    官起訴書之記載。
二、據上論斷，應依刑事訴訟法第273條之1第1項、第284條之1
    、第299條第1項前段、第310條之2、第454條第2項，毒品危
    害防制條例第10條第1項、第2項、第23條第2項、第18條第1
    項前段，刑法第11條、第47條第1項、第51條第5款、第38條
    第1項第2款，判決如主文。
本案經檢察官樊家妍到庭執行職務。
中    華    民    國    99    年    8    月    30    日
                  刑事第五庭法  官    何怡穎
以上正本證明與原本無異。
對於本件判決如有不服，應於收受送達後10日內，向本院提出上
訴書狀，上訴於臺灣高等法院，並按他造當事人之人數附具繕本
。
中    華    民    國    99    年    8    月    30    日
                            書記官    翁其良
附錄本案論罪科刑法條：
毒品危害防制條例第10條
施用第一級毒品者，處 6 月以上 5 年以下有期徒刑。
施用第二級毒品者，處 3 年以下有期徒刑。
附件：
臺灣基隆地方法院檢察署檢察官起訴書
                                     99年度毒偵字第949號
    被      告  甲○○  男  30歲（民國○○年○○月○日生）
                        住基隆市仁愛區○○○路113巷21弄1
                          8號
                        身分證統一編號：Ｚ000000000號
上揭被告因違反毒品危害防制條例案件，業經偵查終結，認應提
起公訴，茲敘述犯罪事實、證據並所犯法條如下：
        犯  罪  事  實
一、甲○○前因施用毒品案件，經觀察、勒戒後，認無繼續施用
    毒品之傾向，於民國90年4 月30日釋放，並由臺灣板橋地方
    法院檢察署檢察官以90年度毒偵字第1770號為不起訴處分確
    定。復因施用毒品案件，經先送強制戒治（於93年1月9日因
    法律修正釋放），並由臺灣板橋地方法院檢察署檢察官提起
    公訴，為臺灣板橋地方法院以92年度訴字第1223號判決判處
    有期徒刑10月確定，再於95年10月5日，由最高法院以95年
    度台非字第243號撤銷原判決，改判有期徒刑9月確定，並渠
    另犯之偽造文書罪有期徒刑5月、搶奪罪有期徒刑1年2月，
    經臺灣高等法院以96年聲字第208號裁定應執行有期徒刑2年
    ，於96年1月28日執行完畢。詎猶不知悔改，基於施用第一
    級毒品海洛因之犯意，先於99年5 月28日夜間6、7時許，在
    基隆市仁愛市場的廁所內，以針筒注射方式，施用第一級毒
    品海洛因1 次；復於上開施用毒品海洛因後，另起施用第二
    級毒品甲基安非他命之犯意，於上開時、地，將毒品甲基安
    非他命置於吸食器內，以燒烤加熱方式，施用第二級毒品甲
    基安非他命1次。嗣於同年月29日下午3時45分，在基隆市○
    ○區○○路105號前盤查查獲，並扣得其主動交付之海洛因1
    包（驗餘淨重10.93公克）、安非他命2包（毛重1.78公克）
    及其所有供施用毒品之器具吸食器1個、注射針筒1支、橡膠
    皮管1條及裝毒品盒子1個。再經渠同意並採尿送驗，結果呈
    毒品嗎啡及安非他命類陽性，始悉上情。
二、案經基隆市警察局第二分局報告偵辦。
      證據並所犯法條
一、證據清單暨待證事實：
┌──┬──────────┬────────────┐
│編號│證據名稱            │待證事實                │
├──┼──────────┼────────────┤
│一  │被告甲○○於偵查中之│全部犯罪事實            │
│    │供述                │                        │
├──┼──────────┼────────────┤
│二  │基隆市警察局第二分局│被告於99年5月29日16時20 │
│    │偵辦毒品案件尿液檢體│分所採集尿液，送驗結果呈│
│    │對照表、採證同意書、│毒品海洛因之代謝物嗎啡陽│
│    │臺灣尖端先進生技醫藥│性反應及毒品甲基安非他命│
│    │股份有限公司於99年6 │陽性反應之事實。        │
│    │月4日所出具之濫用藥 │                        │
│    │物檢驗報告各1份     │                        │
├──┼──────────┼────────────┤
│三  │本署扣押物品清單、基│扣案之粉未1袋，經檢出毒 │
│    │隆市警察局第二分局搜│品海洛因成份之事實。    │
│    │索扣押筆錄、扣押物品│                        │
│    │目錄表、毒品初步鑑驗│                        │
│    │報告單、法務部調查局│                        │
│    │濫用藥物實驗室99年7 │                        │
│    │月1日調科壹字第09923│                        │
│    │014890號鑑定書各1份 │                        │
├──┼──────────┼────────────┤
│四  │照片16張            │同上編號三              │
├──┼──────────┼────────────┤
│五  │刑案資料查註紀錄表、│被告於上揭觀察勒戒執行完│
│    │全國施用毒品案件紀錄│畢釋放後5 年內再犯施用毒│
│    │表                  │品案件及本件構成累犯之事│
│    │                    │實。                    │
└──┴──────────┴────────────┘
二、核被告所為，係違反毒品危害防制條例第10條第1項、第2項
    之施用第一級毒品及第二級毒品罪嫌。被告施用前後持有第
    一級毒品海洛因及第二級毒品安非他命之低度行為為施用之
    高度行為所吸收，不另論罪。渠所犯施用第一級毒品海洛因
    及第二級毒品甲基安非他命之犯行間，犯意個別，行為互異
    ，請分論併罰。又被告有如犯罪事實欄所載之論罪科刑執行
    情形，有刑案資料查註紀錄表在卷可稽，其於有期徒刑執行
    完畢後，5 年以內故意再犯本件有期徒刑以上之罪，為累犯
    ，請依刑法第47條第1 項之規定加重其刑。至扣案之第一級
    毒品海洛因1包（驗餘淨重10.93公克）、安非他命2 包（毛
    重1.78公克），請依毒品危害防制條例第18條第1 項之規定
    ，宣告沒收銷燬；另扣案之吸食器1個、注射針筒1支、橡膠
    皮管1條及裝毒品盒子1個，為被告所有供施用毒品之器具，
    請依刑法第38條第1項第2款之規定，宣告沒收。
三、依毒品危害防制條例第23條第2項、刑事訴訟法第251條第1
    項提起公訴。
    此  致
臺灣基隆地方法院
中    華    民    國    99    年    7    月     14    日
                            檢察官  吳  志  中
本件正本證明與原本無異
中    華    民    國    99    年    7    月     16    日
                            書記官  陳  慧  儷
附錄本案所犯法條：
毒品危害防制條例第10條
施用第一級毒品者，處 6 月以上 5 年以下有期徒刑。
施用第二級毒品者，處 3 年以下有期徒刑。

司法院資訊處製作；財團法人民間司法改革基金會備份。
